臺灣嘉義地方法院民事判決　九十一年度婚字第五四號
　　原　　　告　乙○○
　　被　　　告　甲○○
右當事人間請求離婚事件，本院判決如左：
    主    文
准原告與被告離婚。
訴訟費用由被告負擔。
    事    實
甲、原告方面：
  一、聲明：如主文所示。
  二、陳述：兩造於民國六十六年五月十四日結婚，原生有一子龐碩　︵已死亡︶，
      婚後彼此個性、觀念差異頗大，六十八年間生下龐碩　之後，雖仍住在同一屋
      簷下，即很少同床共枕，為了小孩，彼此勉強共同生活，八十二年間發現小孩
      罹患癌症，原告主張應立即至大型醫院就醫治療，然被告卻堅持求神問佛，使
      用民俗療法，彼此對小孩醫療方式產生爭執，直至癌症末期，始住院治療，但
      為時已晚，八十三年間小孩去世，雙方情緣已盡，原告乃搬出自行生活，至今
      已近八年，八年來兩造從未共同生活，亦未聯絡，早已形同陌路，完全背離夫
      妻生活，客觀上早已無婚姻生活，主觀上亦無意經營，且被告有酗酒習慣，以
      前曾經酒後拿刀要殺原告等語，顯見雙方已難以繼續維持婚姻。爰依民法第一
      千零五十二條第二項訴請離婚等語。
  三、證據：提出戶籍謄本一件為證。
乙、被告方面：
  一、聲明：同意離婚。
  二、陳述：︵一︶同意離婚，但原告尚未依以前在本院之和解筆錄與被告共同辦理
　　　　　　      土地過戶。
            ︵二︶伊平常晚上睡覺前會喝一點酒，但沒有酒後拿刀要殺原告。
            ︵三︶目前沒有辦法和原告繼續生活等語。
　三、證據：未提出任何證據。
    理    由
一、原告主張兩造於民國六十六年五月十四日結婚，目前婚姻關係仍存續中之事實，
    業據原告提出戶籍謄本一件為證，並為被告所不爭執，堪認為真實。
三、按有前項以外之重大事由，難以維持婚姻者，夫妻之一方得請求離婚。但其事由
    應由夫妻之一方負責者，僅他方得請求離婚，民法第一千零五十二條第二項定有
    明文。又民法第一千零五十二條第二項係民國七十四年修正民法親屬編時所增列
    之概括離婚事由，其目的在使夫妻請求裁判離婚之事由較富彈性。本件經查原告
    與被告在婚姻關係存續期間，因子女之醫療方式、雙方之個性不合等因素，於八
    十三年間即已分居，近八年來，兩造甚少見面，亦少聯絡，夫妻感情早已不存在
    ，此為兩造所不爭執之事實，且兩造在主觀上亦均認為沒有辦法和對造繼續共同
    生活，亦均同意離婚，是本件在客觀上兩造有長久分居之事實，主觀上亦無法繼
    續共同生活，故本院認為兩造之婚姻問題已到需要解決之地步，審酌前述立法意
    旨所示，應認原告依據民法第一千零五十二條第二項訴請離婚為有理由，應予准
    許。
四、據上論結，本件原告之訴為有理由依民事訴訟法第七十八條判決如主文。
中　　　華　　　民　　　國　　九十一　　年　　　五　　　月　　　十　　　日
~B臺灣嘉義地方法院家事法庭
~B　　法　官
右為正本係照原本作成
如對本判決上訴應於判決送達後廿日內向本院提出上訴狀
中　　　華　　　民　　　國　　九十一　　年　　　四　　　月　　二十六　　日
~B　　書記官　李銷勳
